# 请教陈版主，关于土地竞标保证金转入存货时点问题

提问人：CBZQQFSHYH123 时间：2021-01-28 13:33:08
案例情况：
被审计单位A支付给B公司土地保证金，委托B公司代为投标。于 2020 年 12 月中标， 2021 年签订土地转让协议。
请教陈版主，这种情况，确认土地转让全款为开发成本的时点，应当以中标时点还是以签约时点为准？

回答人：chenyiwei
谨慎起见，按完成土地转让，A公司获得土地使用权时点较为合适。此前体现为对B的一项债权。